# 资产组的可回收金额

提问人：196688 时间：2017-12-28 23:41:10
版主好！ 请问，控股合并后进行商誉减值测试，按照购买日可辨认净资产的公允价值持续计算的账面价值+商誉与包含商誉的资产组的可回收金额进行比较，确认商誉是否减值。包含商誉的资产组是子公司的净资产么？不包含商誉的资产组是资产的组合，不扣除负债，不是净资产，对吗？谢谢！

回答人：chenyiwei
由于收购后可能会发生内部重组整合，因此不等同于子公司的净资产，且也可能子公司有两个以上资产组。资产组通常不扣除负债价值。